臺灣高等法院刑事裁定
109年度抗字第2231號
抗  告  人  
即  受刑人 范姜福榮



上列抗告人即受刑人因聲請定其應執行刑案件，不服臺灣桃園地
方法院中華民國109年12月2日裁定（109年度聲字第4513號），
提起抗告，本院裁定如下：
    主  文
抗告駁回。
    理  由
一、聲請意旨略以：受刑人范姜福榮因竊盜等罪，先後經判決確
    定如聲請書附表，應依刑法第53條、第51條第5款及第50條
    第2項，定其應執行之刑，爰依刑事訴訟法第477條第1項聲
    請裁定等語。
二、原裁定意旨略以：本件受刑人范姜福榮所犯原裁定附表所示
    各罪已判決確定，且編號1 所示之罪業於108 年6 月11日判
    決確定，又編號2 至17所示之罪均為編號1 判決確定前所犯
    之數罪。再編號1 、2 所示之罪，已經臺灣桃園地方法院（
    下稱桃園地院）以108 年度壢簡字第295 號判決判處應執行
    有期徒刑5 月確定；編號3 、4所示之罪，經桃園地院以108
     年度審訴字第420 號判決判處應執行有期徒刑8 月確定；
    編號5 至8 所示之罪，經桃園地院以108年度審訴字第2040
    號等5 案判決判處應執行有期徒刑2 年8月確定；編號9 至1
    1所示之罪，亦經桃園地院以108 年度審訴字第2040號等5 
    案判決判處有期徒刑7 月確定，有上開判決附卷可考，惟上
    開之罪仍得與該附表所示其他之罪更定應執行之刑。再者，
    該附表所示之罪各得易科罰金及不得易科罰金之宣告刑，皆
    已由受刑人向檢察官請求合併定其應執行刑，有臺灣桃園地
    方檢察署依102 年1 月23日修正之刑法第50條調查受刑人是
    否聲請定應執行刑調查表1 份在卷可稽。末查桃園地院為犯
    罪事實最後判決之法院。綜上，依刑法第50條第2 項規定，
    聲請人係經受刑人之請求，而向原審聲請如原裁定附表所示
    之罪定應執行之刑，原審審核認前開聲請為正當，爰定其應
    執行之刑等語。
三、抗告意旨略以：受刑人先前具狀向臺灣桃園地方檢察署聲請
    定應執行刑，包括指揮書案號109年執丑字第11572號在內，
    然原裁定遺漏該案號，未一併就該案號定應執行刑。受刑人
    所犯毒品犯行係戕害自身，行為程度上尚未嚴重危害社會及
    公共秩序，亦無被害人，受刑人犯後亦始終坦承犯行，原裁
    定量處刑期顯然過重，恐不符罪刑比例相當云云。
四、按數罪併罰之定應執行之刑，係出於刑罰經濟與責罰相當之
    考量，乃對犯罪行為人本身及所犯各罪之總檢視，除應考量
    行為人所犯數罪反應出之人格特性，並應權衡審酌行為人之
    責任與整體刑法目的及相關刑事政策，在量刑權之法律拘束
    性原則下，依刑法第51條第5 款之規定，採限制加重原則，
    以宣告各刑中之最長期為下限，各刑合併之刑期為上限，但
    最長不得逾30年，資為量刑自由裁量權之外部界限，並應受
    法秩序理念規範之比例原則、平等原則、責罰相當原則、重
    複評價禁止原則等自由裁量權之內部抽象價值要求界限之支
    配，使以輕重得宜，罰當其責，俾符合法律授與裁量權之目
    的，以區別數罪併罰與單純數罪之不同，兼顧刑罰衡平原則
    ，個案之裁量判斷，除非有全然喪失權衡意義或其裁量行使
    顯然違背比例、平等諸原則之裁量權濫用情形，即不得任意
    指其為違法（最高法院100年度台抗字第653號裁定意旨參照
    ）。 次按刑事訴訟法第370條第2項、第3項，已針對第二審
    上訴案件之定應執行之刑，明定有不利益變更禁止原則之適
    用，於分屬不同案件之數罪併罰有應更定執行刑者，本於同
    為定刑裁定應為相同處理之原則，法院於裁定定應執行之刑
    時，自仍應有不利益變更禁止原則法理之考量，亦即另定之
    執行刑，其裁量所定之刑期，不得較重於前定之執行刑加計
    後裁判宣告之刑之總和，否則即與法律秩序理念及法律目的
    之內部界限有違（最高法院103年度第14次刑事庭會議決議
    及最高法院93年度台非字第192號判決意旨參照）。
五、經查：
（一)本件抗告人即受刑人（下稱「受刑人」）范姜福榮所犯如
     附表所示17罪均經確定在案，各罪行為時均在附表編號1所
     示之罪判決確定日期前，並以桃園地院為犯罪事實最後判
     決之法院。嗣原審依檢察官聲請，以附表所示各罪宣告之
     有期徒刑為基礎，於各刑中之最長期（1年1月）以上，各
     刑合併刑期（7年6月）以下，定其應執行刑為有期徒刑5年
     10月，並未逾越刑法第51條第5款所定法律外部性界限，亦
     無濫用裁量權等情形。
（二)抗告意旨雖執前詞提起抗告，惟查：原審所定應執行刑有
     期徒刑5年10月，係於各罪宣告刑中最長（即有期徒刑1年1
     月）以上及合併刑期（即有期徒刑7年6月）以下之範圍內
     ，且未逾越桃園地院108年度壢簡字第295號判決就附表編
     號1至2所示之罪所定應執行刑有期徒刑5月，加計桃園地院
     108年度審訴字第420號判決就附表編號3至4所示之罪所定
     應執行刑有期徒刑8月、桃園地院107年度審訴字第2040號
     等5案判決就附表編號5至8及就附表編號9至11所示之罪所
     定應執行刑有期徒刑2年8月及7月後，與附表編號12至17所
     示之罪宣告刑，合計後之刑期有期徒刑6年7月，即原裁定
     應執行刑並未違反刑法第51條第5款之界限，且符合量刑裁
     量之內部性界限，自難認原審本件裁量權之行使，有何違
     法或不當之處。原審亦已給予受刑人適度刑罰折扣；本院
     復考量受刑人人格特性，全盤檢視其所犯附表所示各罪，
     犯罪類型分別為竊盜罪（即附表編號1、4、8至12、15至17
     所示之罪）、搶奪罪（即附表編號3所示之罪）、偽造文書
     罪（即附表編號2、13所示之罪）以及施用第一級、第二級
     毒品罪（即附表編號5至7、14所示之罪），難認為全盤近
     似，且前揭施用毒品罪雖係自戕己身然亦無可回復，並對
     他人及社會造成潛在犯罪危險；前揭竊盜罪、搶奪罪、偽
     造文書罪並非侵害具不可回復性質之個人法益等情並適用
     「限制加重原則」之量刑原理，核原審所酌定之應執行刑
     有期徒刑5年10月，符合法律授與裁量權之目的，並無違反
     比例原則、平等原則、責罰相當原則、重複評價禁止原則
     及逸脫法律秩序理念及法律目的之內部性界限等情形，是
     抗告意旨主張原裁定量處刑期顯然過重，並非可取。又受
     刑人同意檢察官就附表編號1至17所示之罪，向原審聲請定
     應執行刑，有臺灣桃園地方檢察署依102 年1 月23日修正
     之刑法第50條調查受刑人是否聲請定應執行刑調查表附於
     執聲字第3349號卷可稽，該調查表所載指揮書案號即對應
     附表編號1至17所示之罪，並無抗告意旨所指案號109年執
     丑字第11572號（另參本院卷第19頁），且觀諸抗告狀狀附
     臺灣桃園地方檢察署函文內容，主旨係該署副知受刑人，
     檢察官以109年度執聲字3349號聲請書（即附表編號1至17
     所示之罪）聲請定應執行刑（見本院卷第23頁），與抗告
     意旨指陳受刑人曾具狀向桃園地檢聲請定應執行刑有別，
     是原審認檢察官以附表編號1至17所示之罪，聲請定應執行
     刑為正當，並無違誤，抗告意旨指摘原裁定未就109年執丑
     字第11572號一併定應執行刑，亦非可採。綜上，受刑人所
     提抗告，並無理由，應予駁回。
據上論斷，應依刑事訴訟法第412條，裁定如主文。
中　　華　　民　　國　　110 　年　　1 　　月　　5 　　日
　　　　　　      刑事第七庭  審判長法　官  孫惠琳
　　　　　　　　　　　　　　　　　  法　官  王惟琪
　　　　　　　　　　　　　　　　　  法　官  連雅婷
以上正本證明與原本無異。
如不服本裁定，應於收受送達後5日內向本院提出再抗告狀。
                                    書記官  潘文賢
中　　華　　民　　國　　110 　年　　1 　　月　　6 　　日

附件：受刑人范姜福榮定應執行刑案件一覽表　　　
編　　　號  1 2 3 罪　　　名  竊盜 偽造文書 搶奪 宣　告　刑  有期徒刑3月 有期徒刑3月 有期徒刑6月 犯罪日期  107/09/25 107/09/25（聲請書附表應予更正） 107/05/21 偵查(自訴)機關年度案　號  桃園地檢107偵30427號等 桃園地檢107偵字第30427號等 桃園地檢107偵15871號 最　後 事實審 法院 桃園地院 桃園地院 桃園地院  案號 108年度壢簡字第295號 108年度壢簡字第295號 108年度審訴字第420號  判決日期 108/05/14 108/05/14 108/05/20 確　定 判　決 法院 桃園地院 桃園地院 桃園地院  案號 108年度壢簡字第295號 108年度壢簡字第295號 108年度審訴字第420號  判決確定日期 108/06/11 108/06/11 108/06/21 是否為得易科罰金之案件  是 是 是 備註  桃園地檢108執9547號  桃園地檢108執11273號   附表編號1至2所示之罪前經桃園地院108年度壢簡字第295號判決定應執行刑有期徒刑5月確定  附表編號3至4所示之罪前經桃園地院108年度審訴字第420號判決定應執行刑有期徒刑8月確定 

編　　　　號  4 5 6 罪　　　　名  竊盜 毒品危害防制條例 毒品危害防制條例 宣　告　刑  有期徒刑4月 有期徒刑1年1月 有期徒刑11月 犯罪日期  107/05/21 106/04/23下午4時許為警採尿起回溯26小時內之某時 107/03/29上午某時許為警採尿起回溯26小時內之某時 偵查(自訴)機關年度案號  桃園地檢107偵15871號 桃園地檢106偵29967號等 桃園地檢106偵29967號等 最　後 事實審 法院 桃園地院 桃園地院 桃園地院  案號 108年度審訴字第420號 107年度審訴字第2040號等5案 107年度審訴字第2040號等5案  判決日期 108/05/20 108/04/22 108/04/22 確　定 判　決 法院 桃園地院 最高法院 最高法院  案號 108年度審訴字第420號 109年度台上字第681號 109年度台上字第681號  判決確定日期 108/06/21 109/02/05 109/02/05 是否為得易科罰金之案件  是 否 否 備註  桃園地檢108執11273號 桃園地檢109執3892號    附表編號3至4所示之罪前經桃園地院108年度審訴字第420號判決定應執行刑有期徒刑8月確定 附表編號5至8所示之罪前經桃園地院107年度審訴字第2040號等5案判決定應執行刑有期徒刑2年8月確定  

編　　　　號  7 8 9 罪　　　　名  毒品危害防制條例 竊盜 竊盜 宣　告　刑  有期徒刑7月 有期徒刑7月 有期徒刑3月 犯罪日期  107/03/26、27某時 106/11/16、 106/11/17 107/01/25 偵查(自訴)機關年度案號  桃園地檢106偵29967號等 桃園地檢106偵29967號等 桃園地檢106偵29967號等 最　後 事實審 法院 桃園地院 桃園地院 桃園地院  案號 107年度審訴字第2040號等5案 107年度審訴字第2040號等5案 107年度審訴字第2040號等5案  判決日期 108/04/22 108/04/22 108/04/22 確　定 判　決 法院 臺灣高院 臺灣高院 臺灣高院  案號 108年度上訴字第3421號 108年度上訴字第3421號 108年度上訴字第3421號  判決確定日期 108/11/29 108/11/29 108/11/29 是否為得易科罰金之案件  否 否 是 備註  桃園地檢109執3892號  桃園地檢109執3893號   附表編號5至8所示之罪前經桃園地院107年度審訴字第2040號等5案判決定應執行刑有期徒刑2年8月確定  附表編號9至11所示之罪前經桃園地院107年度審訴字第2040號等5案判決定應執行刑有期徒刑7月確定 

編　　　　號  10 11 12 罪　　　　名  竊盜 竊盜 竊盜 宣　告　刑  有期徒刑3月 有期徒刑3月 有期徒刑3月 犯罪日期  107/10/08 107/10/08 108/01/24 偵查(自訴)機關年度案號  桃園地檢106偵29967號等 桃園地檢106偵29967號等 桃園地檢108偵15423號 最　後 事實審 法院 桃園地院 桃園地院 桃園地院  案號 107年度審訴字第2040號等5案 107年度審訴字第2040號等5案 108年度審簡字第1067號  判決日期 108/04/22 108/04/22 108/12/23 確　定 判　決 法院 臺灣高院 臺灣高院 桃園地院  案號 108年度上訴字第3421號 108年度上訴字第3421號 108年度審簡字第1067號  判決確定日期 108/11/29 108/11/29 109/01/30 是否為得易科罰金之案件  是 是 是 備註  桃園地檢109執3893號  桃園地檢109執3943號   附表編號9至11所示之罪前經桃園地院107年度審訴字第2040號等5案判決定應執行刑有期徒刑7月確定   

編　　　　號  13 14 15 罪　　　　名  偽造文書 毒品危害防制條例 竊盜 宣　告　刑  有期徒刑3月 有期徒刑10月 有期徒刑4月 犯罪日期  105/09/02至108/05/24間某時 108/03/16 108/05/11 偵查(自訴)機關年度案號  桃園地檢108偵16860號 桃園地檢108毒偵2407號 桃園地檢108偵26789號 最　後 事實審 法院 桃園地院 臺灣高院 桃園地院  案號 108年度壢簡字第1246號 109年度上訴字第322號 108年度壢簡字第2189號  判決日期 108/12/30 109/03/25 109/01/03 確　定 判　決 法院 桃園地院 臺灣高院 桃園地院  案號 108年度壢簡字第1246號 109年度上訴字第322號 108年度壢簡字第2189號  判決確定日期 109/01/31 109/04/27 109/05/28 是否為得易科罰金之案件  是 否 是 備註  桃園地檢109執3789號 桃園地檢109執7864號 桃園地檢109執10901號 

編　　　　號  16 17 罪　　　　名  竊盜 竊盜 宣　告　刑  有期徒刑4月 有期徒刑3月 犯罪日期  108/05/06 107/10/08 偵查(自訴)機關年度案號  桃園地檢108偵30036號 桃園地檢107偵31398號（聲請書附表應予更正） 最　後 事實審 法　院 桃園地院 桃園地院  案　號 108年度壢簡字第2228號 108年度壢簡字第1409號  判決 日期 109/01/17 109/07/30 確定 判決 法院 桃園地院 桃園地院  案號 108年度壢簡字第2228號 （聲請書附表 及原裁定附表應予更正） 108年度壢簡字第1409號   判決確定日期 109/07/08 109/10/15 是否為得易科罰金之案件  是 是 備註   桃園地檢109執12302號 桃園地檢109執17812號